【裁判字號】    97,易,2003
【裁判日期】    970612
【裁判案由】    加重竊盜
【裁判全文】
臺灣臺中地方法院刑事判決              97年度易字第2003號
公  訴  人  臺灣臺中地方法院檢察署檢察官
被      告  己○○
                    （現另案於臺灣臺東泰源技能訓練所執行
上列被告因加重竊盜等案件，經檢察官提起公訴（九十七年度偵
字第四一九二、四六二○號），本院判決如下：
    主    文
己○○所犯如附表所示之竊盜罪，均累犯，各處如附表所示之刑
。應執行有期徒刑年陸月。
    犯罪事實
一、己○○前曾於民國八十九年間因犯竊盜罪，經臺灣高等法院
    臺中分院以九十年度上易字第七五號刑事判決判處有期徒刑
    二年八月，於九十年三月八日確定，又於九十年間因違反毒
    品危害防制條例案件，經本院以九十年度中簡字第一五一○
    號刑事簡易判決判處有期徒刑四月，於九十年十一月十九日
    確定，前開二罪定應執行刑為有期徒刑二年九月確定，入監
    服刑後，於九十三年一月二十一日假釋，假釋期間原至九十
    三年九月十日期滿，然己○○於假釋期間，再於九十三年間
    犯竊盜罪，經本院以九十三年度訴字第二三九○號刑事判決
    判處有期徒刑二年二月，於九十三年十二月十三日確定，復
    因違反毒品危害防制條例案件，經本院以九十三年度訴字第
    二一五七號刑事判決分別判處有期徒刑八月、六月，定應執
    行刑為有期徒刑一年，於九十三年十一月二十二日確定，並
    與上開所犯竊盜罪之有期徒刑二年二月定應執行刑為有期徒
    刑三年一月確定，且遭撤銷前開假釋，應執行殘刑有期徒刑
    七月又二十日，入監服刑後，嗣依中華民國九十六年罪犯減
    刑條例減刑，於九十六年十月一日縮刑期滿執行完畢。惟己○○仍不知悔改，復意圖為自己不法之所有，持其所有客觀
    上足以對人之生命、身體、安全構成威脅、可供兇器使用之
    螺絲起子，分別於附表所示之時間、地點，以附表所示之方
    法（毀損部分均未經告訴及起訴），竊取丙○○、陳殷洲、
    陳泰安、鄧志添、乙○○、甲○○、黃忠憲、林佳俊、孟昭
    原、許巖鎮（起訴書誤載為許嚴鎮）、陳婉琦、吳漢章、陳
    志傑、辛○○、庚○○、壬○○如附表所示之物品，得手後
    ，前往臺中市○區○○○路之跳蚤市場變賣換取現金供己花
    用殆盡。嗣己○○於九十六年十二月二十五日因犯另案竊盜
    罪為警逮捕，並分別於九十七年一月三日就如附表編號(二)至
    (四)、(七)、(八)、(十)、(十二)、(十三)所示之行為、於九十七年一月二十
    四日就如附表編號(一)、(五)、(六)、(十一)、(十四)至(十六)所示之行為，在
    有偵查犯罪職權之公務員發覺前，即向臺中市警察局第五分
    局偵查隊、臺中市警察局第二分局偵查隊坦承犯行，自首而
    接受裁判。
二、案經臺中市警察局第五分局、第二分局分別報請臺灣臺中地
    方法院檢察署檢察官偵查起訴。
    理    由
一、按被告以外之人於審判外之言詞或書面陳述，除法律有規定
    者外，不得作為證據，刑事訴訟法第一百五十九條第一項固
    定有明文。惟被告以外之人於審判外之陳述，雖不符前四條
    之規定，而經當事人於審判程序同意作為證據，法院審酌該
    言詞陳述或書面陳述作成時之情況，認為適當者，亦得為證
    據，同法第一百五十九條之五第一項亦定有明文，是被告對
    證人之詰問權雖為被告應受保障之訴訟權能之一，但尚非不
    得拋棄。查被告己○○不爭執被害人丙○○、陳殷洲、陳泰
    安、鄧志添、乙○○、甲○○、黃忠憲、林佳俊、孟昭原、
    許巖鎮、陳婉琦、吳漢章、陳志傑、辛○○、庚○○、壬○○於警詢時陳述之證據能力，本院審酌上開被害人警詢筆錄
    作成時之情況，認為適當，爰依刑事訴訟法第一百五十九條
    之五第一項之規定，認均為傳聞法則之例外，有證據能力。
    此外，被告並未就其餘卷內書證、物證之證據能力有所爭執
    ，且迄至言詞辯論終結前，均未主張有刑事訴訟法第一百五
    十九條第一項不得為證據之情形，是應認已同意卷內有關書
    證、物證之證據均得作為證據，且經本院審酌後，認無不適
    當之情形，應認本案卷內書證、物證之證據均有證據能力。
二、訊據被告對於上開犯罪事實坦承不諱，核與其於警詢時、偵
    訊中供述相符，並經被害人丙○○、陳殷洲、陳泰安、鄧志
    添、乙○○、甲○○、黃忠憲、林佳俊、孟昭原、許巖鎮、
    陳婉琦、吳漢章、陳志傑、辛○○、庚○○、壬○○於警詢
    時指述綦詳，復有贓物認領保管單一紙、內政部警政署刑事
    警察局九十六年十二月十七日刑紋字第0960189504號鑑驗書
    一紙、照片十八張及被告書立之自白書一份存卷可稽，足見
    被告自白與事實相符，其所為如附表所示之攜帶兇器竊盜犯
    行，均事證明確，洵堪認定。
三、按刑法上所謂兇器，其種類並無限制，凡客觀上對於人之生
    命、身體、安全構成威脅，具有危險性之兇器均屬之，且祇
    須行竊時攜帶此種具有危險性之兇器為已足，並不以攜帶之
    初有行兇之意圖為必要（最高法院七十九年臺上字第五二五
    三號判例參照）。被告為如附表所示之竊盜行為時，所攜帶
    之螺絲起子，客觀上足以對人之生命、身體、安全構成威脅
    ，為兇器之一種。是核被告所為如附表所示十六件行為，均
    係犯刑法第三百二十一條第一項第三款之攜帶兇器竊盜罪。
    被告所犯如附表所示之十六件竊盜行為間，犯意各別，應予
    分論併罰。再被告前曾於八十九年間因犯竊盜罪，經臺灣高
    等法院臺中分院以九十年度上易字第七五號刑事判決判處有
    期徒刑二年八月，於九十年三月八日確定，又於九十年間因
    違反毒品危害防制條例案件，經本院以九十年度中簡字第一
    五一○號刑事簡易判決判處有期徒刑四月，於九十年十一月
    十九日確定，前開二罪定應執行刑為有期徒刑二年九月確定
    ，入監服刑後，於九十三年一月二十一日假釋，假釋期間原
    至九十三年九月十日期滿，然被告於假釋期間，再於九十三
    年間犯竊盜罪，經本院以九十三年度訴字第二三九○號刑事
    判決判處有期徒刑二年二月，於九十三年十二月十三日確定
    ，復因違反毒品危害防制條例案件，經本院以九十三年度訴
    字第二一五七號刑事判決分別判處有期徒刑八月、六月，定
    應執行刑為有期徒刑一年，於九十三年十一月二十二日確定
    ，並與上開所犯竊盜罪之有期徒刑二年二月定應執行刑為有
    期徒刑三年一月確定，且遭撤銷前開假釋，應執行殘刑有期
    徒刑七月又二十日，入監服刑後，嗣依中華民國九十六年罪
    犯減刑條例減刑，於九十六年十月一日縮刑期滿執行完畢之
    事實，有臺灣高等法院前案紀錄表、刑案資料查註紀錄表各
    一份附卷足憑，其於五年以內再故意犯本件有期徒刑以上之
    罪，均應依刑法第四十七條第一項規定，論以累犯，並加重
    其刑。又被告因另犯竊盜案件經警逮捕後，於有偵查犯罪職
    權之公務員發覺前，分別於九十七年一月三日就如附表編號
    (二)至(四)、(七)、(八)、(十)、(十二)、(十三)所示之犯行、於九十七年一月
    二十四日就如附表編號(一)、(五)、(六)、(十一)、(十四)至(十六)所示之犯行
    ，向臺中市警察局第五分局偵查隊、臺中市警察局第二分局
    偵查隊坦承犯罪一節，業據證人翁永奇即臺中市警察局第五
    分局偵查隊偵查佐、證人呂明杰即臺中市警察局第二分局偵
    查隊偵查佐於本院九十七年五月三十日審理時到院證述綦詳
    ，被告既就此部分自首而接受裁判，其所犯如附表編號(一)至
    (八)、(十)至(十六)所示之犯行，爰均依刑法第六十二條前段之規定
    減輕其刑。被告就如附表編號(一)至(八)、(十)至(十六)所示之刑，同
    時有加重及減輕事由，依刑法第七十一條第一項規定，應先
    加後減之。爰審酌被告素行不佳，前有竊盜前科業已執行完
    畢，仍不知悛悔，不思以正當方法賺取財物，為貪取不法利
    益，擅以攜帶兇器方式竊取他人財物，犯罪手段非屬平和，
    迄未與被害人丙○○、陳殷洲、陳泰安、鄧志添、乙○○、
    甲○○、黃忠憲、林佳俊、孟昭原、許巖鎮、陳婉琦、吳漢
    章、陳志傑、辛○○、庚○○、壬○○達成和解，危害社會
    治安秩序情節非輕，然兼衡其於犯後坦承犯行，態度良好等
    一切情狀，分別量處如主文所示之刑，並定其應執行刑，以
    示懲儆。另被告持以竊盜之螺絲起子，既未扣案，為免日後
    執行之困難，爰不為沒收之諭知，附此敘明。
據上論斷，應依刑事訴訟法第二百九十九條第一項前段，刑法第
六十二條前段、第三百二十一條第一項第三款、第四十七條第一
項、第七十一條第一項、第五十一條第五款，判決如主文。
本案經檢察官丁○○到庭執行職務
中    華    民    國    97    年    6     月    12    日
                  刑事第九庭    法  官  周瑞芬
上正本證明與原本無異。
如不服本判決，應於收送達後十日內向本院提出上訴書狀（應敘
述具體理由並附繕本）。
上訴書狀如未敘述理由，應於上訴期間屆滿後二十日內補提理由
書於本院。
                                書記官  何俞瑩
中    華    民    國    97    年    6     月    12    日
附表
┌──┬──────────────────────┬────────────┐
│編號│犯罪事實                                    │罪名及宣告刑            │
├──┼──────────────────────┼────────────┤
│ (一) │己○○基於意圖為自己不法所有之犯意，於九十六│己○○攜帶兇器竊盜，累犯│
│    │年十月二十五日下午六時十五分許，在臺中市北區│，處有期徒刑肆月。      │
│    │西屯路一段三九四號前，持螺絲起子開啟丙○○所│                        │
│    │有車牌號碼1239-UF號自用小客車之車門，竊取皮 │                        │
│    │包一個〈內有現金新臺幣（下同）一千元及健保卡│                        │
│    │、大潤發貴賓卡、家樂福貴賓卡、諾貝爾書局貴賓│                        │
│    │卡、京華銀行金融卡、汽車駕駛執照各一張〉。  │                        │
├──┼──────────────────────┼────────────┤
│ (二) │己○○基於意圖為自己不法所有之犯意，於九十六│己○○攜帶兇器竊盜，累犯│
│    │年十一月初某日晚間八時許，在臺中市北屯區旅順│，處有期徒刑肆月。      │
│    │路一段二六二號前，持螺絲起子敲破陳殷洲所有車│                        │
│    │牌號碼6685-UF號自用小客車之車窗，竊取現金一 │                        │
│    │百元。                                      │                        │
├──┼──────────────────────┼────────────┤
│ (三) │己○○基於意圖為自己不法所有之犯意，於九十六│己○○攜帶兇器竊盜，累犯│
│    │年十一月初某日晚間八時許，在臺中市北屯區旅順│，處有期徒刑伍月。      │
│    │路與崇德路口之崇德國中旁，持螺絲起子開啟陳泰│                        │
│    │安所有車牌號碼4609-PR號自用小客車之車門，竊 │                        │
│    │取現金二萬餘元及證件。                      │                        │
├──┼──────────────────────┼────────────┤
│ (四) │己○○基於意圖為自己不法所有之犯意，於九十六│己○○攜帶兇器竊盜，累犯│
│    │年十一月初某日晚間八時許，在臺中市北屯區松安│，處有期徒刑肆月。      │
│    │街二八一號前，持螺絲起子敲破鄧陳快所有而由鄧│                        │
│    │志添使用之車牌號碼J2-3505號自用小客車右前車 │                        │
│    │窗，竊取現金幾十元、國民身分證、健保卡、郵局│                        │
│    │提款卡、行車執照各一張。                    │                        │
├──┼──────────────────────┼────────────┤
│ (五) │己○○基於意圖為自己不法所有之犯意，於九十六│己○○攜帶兇器竊盜，累犯│
│    │年十一月三日下午一時三十分許，在臺中市北區陝│，處有期徒刑伍月。      │
│    │西八街四六號前，持螺絲起子敲破李春秀所有而由│                        │
│    │乙○○使用之車牌號碼5726-LQ號自用小客車右前 │                        │
│    │車窗，竊取汽車音響主機一臺、液晶螢幕二臺、雷│                        │
│    │達測速器一個。                              │                        │
├──┼──────────────────────┼────────────┤
│ (六) │己○○基於意圖為自己不法所有之犯意，於九十六│己○○攜帶兇器竊盜，累犯│
│    │年十一月十一日晚間十時許，在臺中市○區○○街│，處有期徒刑伍月。      │
│    │與五權路五○○巷口前，持螺絲起子敲破中森木業│                        │
│    │有限公司所有而由甲○○使用之車牌號碼H7-2055 │                        │
│    │號自用小客車之右前車窗，竊取價值一萬二千元之│                        │
│    │皮包一個。                                  │                        │
├──┼──────────────────────┼────────────┤
│ (七) │己○○基於意圖為自己不法所有之犯意，於九十六│己○○攜帶兇器竊盜，累犯│
│    │年十一月十二日凌晨一時四十五分許，在臺中市北│，處有期徒刑肆月。      │
│    │屯區○○○路與北平路口前，持螺絲起子敲破黃忠│                        │
│    │憲所有車牌號碼8889-TZ號自用小客車之左前車窗 │                        │
│    │，竊取現金數十元。                          │                        │
├──┼──────────────────────┼────────────┤
│ (八) │己○○基於意圖為自己不法所有之犯意，於九十六│己○○攜帶兇器竊盜，累犯│
│    │年十一月十七日上午八時三十分許，在臺中市北屯│，處有期徒刑伍月。      │
│    │區○○路○段五八四號前，持螺絲起子敲破林玉竹│                        │
│    │所有而由林佳俊使用之車牌號碼1279-HJ（起訴書 │                        │
│    │誤載為1279-UJ）號自用小客車右前車窗，竊取價 │                        │
│    │值五萬元之國際牌觸控式汽車DVD音響一組。     │                        │
├──┼──────────────────────┼────────────┤
│ (九) │己○○基於意圖為自己不法所有之犯意，於九十六│己○○攜帶兇器竊盜，累犯│
│    │年十一月十九日上午八時五十分許，在臺中市北屯│，處有期徒刑捌月。      │
│    │區○○路○段二○○巷八號前，持螺絲起子敲破黃│                        │
│    │月雲所有而由孟昭原使用之車牌號碼0571-QL號自 │                        │
│    │用小客車之右前車窗，竊取現金五十元。        │                        │
├──┼──────────────────────┼────────────┤
│ (十) │己○○基於意圖為自己不法所有之犯意，於九十六│己○○攜帶兇器竊盜，累犯│
│    │年十一月二十日晚間九時三十三分許，在臺中市北│，處有期徒刑伍月。      │
│    │屯區○○路○段六八七號前，持螺絲起子敲破許巖│                        │
│    │鎮所有車牌號碼1030-NH（起訴書誤載為0571-QL）│                        │
│    │號自用小客車之右前車窗，竊取衛星導航一臺、光│                        │
│    │碟機一臺、音響一組。                        │                        │
├──┼──────────────────────┼────────────┤
│ (十一) │己○○基於意圖為自己不法所有之犯意，於九十六│己○○攜帶兇器竊盜，累犯│
│    │年十一月二十一日晚間九時四十五分許，在臺中市│，處有期徒刑肆月。      │
│    │北區○○街與五權路五○○巷口前，持螺絲起子敲│                        │
│    │破天得鋼鐵有限公司而由戊○○使用之車牌號碼7V│                        │
│    │-7869號自用小客車之右前車窗，竊取陳秉睿之國 │                        │
│    │民身分證、元大銀行及郵局提款卡各一張。      │                        │
├──┼──────────────────────┼────────────┤
│ (十二) │己○○基於意圖為自己不法所有之犯意，於九十六│己○○攜帶兇器竊盜，累犯│
│    │年十一月二十二日上午七時許，在臺中市北屯區興│，處有期徒刑肆月。      │
│    │安路二段一八○號前，持螺絲起子敲破吳漢章所有│                        │
│    │車牌號碼PJ-9106號自用小客車之右前車窗，竊取 │                        │
│    │現金約一百五十元。                          │                        │
├──┼──────────────────────┼────────────┤
│ (十三) │己○○基於意圖為自己不法所有之犯意，於九十六│己○○攜帶兇器竊盜，累犯│
│    │年十一月二十四日上午九時許，在臺中市北屯區平│，處有期徒刑肆月。      │
│    │興街一二七號前，持螺絲起子敲破陳志傑所有車牌│                        │
│    │號碼OL-9568號自用小客車之右前車窗，竊取價值 │                        │
│    │約三千元之汽車音響一組。                    │                        │
├──┼──────────────────────┼────────────┤
│ (十四) │己○○基於意圖為自己不法所有之犯意，於九十六│己○○攜帶兇器竊盜，累犯│
│    │年十二月十一日凌晨三時多許，在臺中市北區健行│，處有期徒刑伍月。      │
│    │路七五五號前，持螺絲起子敲破辛○○所有車牌號│                        │
│    │碼7176-LF號自用小客車之右前車窗，竊取價值八 │                        │
│    │萬多元之汽車DVD音響主機一臺。               │                        │
├──┼──────────────────────┼────────────┤
│ (十五) │己○○基於意圖為自己不法所有之犯意，於九十六│己○○攜帶兇器竊盜，累犯│
│    │年十二月十一日上午六時許，在臺中市○區○道路│，處有期徒刑肆月。      │
│    │一五五號前，持螺絲起子敲破庚○○所有車牌號碼│                        │
│    │5569-DD號自用小客車之右前車窗，竊取現金一百 │                        │
│    │元及價值三千元之易利信牌行動電話一支。      │                        │
├──┼──────────────────────┼────────────┤
│ (十六) │己○○基於意圖為自己不法所有之犯意，於九十六│己○○攜帶兇器竊盜，累犯│
│    │年十二月十二日上午某時，在臺中市○區○○○路│，處有期徒刑伍月。      │
│    │三六七號十三樓之二一前，持螺絲起子破壞壬○○│                        │
│    │所有車牌號碼H9-8029、NO-3808號自用小客車之副│                        │
│    │駕駛座門鎖，竊取共價值約二萬元之電鑽二支、高│                        │
│    │壓噴水機一部、冷媒表一個。                  │                        │
└──┴──────────────────────┴────────────┘
附錄本案論罪科刑法條
刑法第三百二十一條：
  犯竊盜罪而有左列情形之一者，處六月以上、五年以下有期徒
  刑：
  一、於夜間侵入住宅或有人居住之建築物、船艦或隱匿其內而
      犯之者。
  二、毀越門扇、牆垣或其他安全設備而犯之者。
  三、攜帶兇器而犯之者。
  四、結夥三人以上而犯之者。
  五、乘火災、水災或其他災害之際而犯之者。
  六、在車站或埠頭而犯之者。
  前項之未遂犯罰之。


司法院資訊處製作；財團法人民間司法改革基金會備份。
